臺灣桃園地方法院小額民事判決
110年度桃小字第2344號
原      告  中匯小客車租賃有限公司

法定代理人  陳禹華
訴訟代理人  李若熙
被      告  鄔侑希


上列當事人間請求損害賠償事件，於民國111 年3 月25日言詞辯
論終結，本院判決如下：
    主    文
原告之訴駁回。
訴訟費用新臺幣壹仟元由原告負擔。
    理由要領
一、原告主張：被告於民國110年5月10日凌晨0時45分許，駕駛
    車牌號碼000—1713號自用小客車，沿桃園市桃園區德華街往
    文中路方向行駛，至國際路2段207巷口前時，因駕車不慎，
    致撞擊訴外人陳禹華駕駛原告所有之車牌號碼000—1975號租
    賃小客車（下稱系爭車輛)，致系爭車輛受損，修復費用新
    臺幣(下同)19,500元（鈑金6,000元、烤漆13,500元），另
    系爭車輛於修復期間受有營業損失10日共計79,990元（每日
    營收7,999 元×10日＝79,990元）。爰依侵權行為之法律關係
    ，請求被告賠償損害等語。並聲明：被告應給付原告99,490
    元。
二、被告則以：
　　伊當時看到系爭車輛車頭時就煞車了，所以伊是停車狀態，
    系爭車輛沒有煞車就直接撞到伊等語，資為抗辯。並聲明：
    請求駁回原告之訴。 
三、得心證之理由：
  ㈠按「當事人主張有利於己之事實者，就其事實有舉證之責任
    。但法律別有規定，或依其情形顯失公平者，不在此限。」
    ，民事訴訟法第277 條定有明文。次按「因故意或過失，不
    法侵害他人之權利者，負損害賠償責任」，民法第184 條第
    1 項前段定有明文，而此條文所指侵權行為之成立，須具備
    ：①有加害行為。②有故意或過失。③加害行為須具不法性。④
    4)侵害他人之權利。⑤侵害行為與損害之間須有因果關係之
    要件。是主張有侵權行為發生之被害人即須就上開各項要件
    負舉證責任。
  ㈡按「汽車行駛時，駕駛人應注意車前狀況及兩車並行之間隔
    ，並隨時採取必要之安全措施，不得在道路上蛇行，或以其
    他危險方式駕車。」、「汽車行駛至交岔路口，其行進、轉
    彎，應依下列規定：⒌左轉彎時，應距交岔路口三十公尺前
    顯示方向燈或手勢，換入內側車道或左轉車道，行至交岔路
    口中心處左轉，並不得占用來車道搶先左轉。」、「汽車駕
    駛人有下列情形之一者，不得駕車：……⒉飲用酒類或其他類
    似物後其吐氣所含酒精濃度達每公升0.15毫克或血液中酒精
    濃度達0.03 %以上。」，道路交通安全規則第94條第3 項、
    第102條第1 項第5款、第114 條第2 款分別定有明文。
　㈢經查，本件事故發生時為晴天、夜間有照明、柏油路面、乾
    燥無缺陷、無障礙物等情，有現場照片附卷可稽，足見依事
    故發生時現場狀況及客觀條件，陳禹華並無不能注意之情事
    。而陳禹華飲酒後吐氣所含酒精濃度已達每公升0.48毫克（
    見本院卷第19頁），且其行經事故地點欲左轉彎時，依上開
    規定，應行至交岔路口中心處再行左轉，並不得占用來車道
    搶先左轉，然經本院當庭勘驗被告車輛之行車紀錄器畫面結
    果，被告沿桃園市桃園區德華街往文中路方向行駛，至事故
    地點前時已煞停，惟系爭車輛未至交岔路口中心處即占用來
    車道，搶先左轉，致生本件事故，有勘驗筆錄在卷可參（見
    本院卷第65頁反面），堪認系爭車輛駕駛人陳禹華，就本件
    事故之發生自有過失。被告抗辯：其就本件事故之發生並無
    過失乙節，堪以採信。原告主張：被告成立過失之侵權行為
    ，應負損害賠償責任云云，自非可取。
四、綜上所述，原告依侵權行為之法律關係，請求被告給付原告
    99,490元，為無理由，應予駁回。
五、本件事證已臻明確，原告其餘之攻擊防禦方法及所提證據，
    於判決結果不生影響，爰不一一論列，併此敘明。
六、訴訟費用負擔之依據：民事訴訟法第78條。並依同法第436
    條之19第1 項規定，確定訴訟費用額為原告繳納之第一審裁
    判費1,000 元由原告負擔。
　
中    華    民    國   111    年    4     月     8    日
                  桃園簡易庭  法  官  汪智陽
以上正本係照原本作成。
如不服本判決，應於送達後20日內，向本院提出上訴狀並表明上
訴理由，如於本判決宣示後送達前提起上訴者，應於判決送達後
20日內補提上訴理由書（須附繕本）。
如委任律師提起上訴者，應一併繳納上訴審裁判費。
中    華    民    國   111    年    4     月     8    日
                              書記官  陳家蓁
附錄：
一、民事訴訟法第436條之24第2項：
    對於小額程序之第一審裁判上訴或抗告，非以其違背法令為
    理由，不得為之。
二、民事訴訟法第436條之25：
    上訴狀內應記載上訴理由，表明下列各款事項：
    ㈠原判決所違背之法令及其具體內容。
    ㈡依訴訟資料可認為原判決有違背法令之具體事實。
三、民事訴訟法第471條第1項：（依同法第436條之32第2項規定
    於小額事件之上訴程序準用之）
    上訴狀內未表明上訴理由者，上訴人應於提起上訴後20日內
    ，提出理由書於原第二審法院；未提出者，毌庸命其補正，
    由原第二審法院以裁定駁回之。